臺灣臺南地方法院民事裁定             100年度小上字第23號
上  訴  人  林素妃
訴訟代理人  李阿雲
被上訴人    情趣生活家公寓大廈管理委員會
法定代理人  鄭淑霞
上列當事人間請求給付管理費事件，上訴人對於民國100年8月10
日本院臺南簡易庭100年度南小字第580號第一審小額判決提起上
訴，本院裁定如下：
    主  文
上訴駁回。
第二審訴訟費用新台幣壹仟伍佰元由上訴人負擔。
    理  由
一、按對於小額程序之第一審裁判之上訴，非以其違背法令為理
    由，不得為之，又上訴狀應記載上訴理由，並表明原判決所
    違背之法令及其具體內容，依訴訟資料可認為原判決有違背
    法令之具體事實，民事訴訟法第436條之24第2項及第436條
    之25分別定有明文。且依同法第436條之32準用同法第468條
    之規定，判決不適用法規或適用不當者，為違背法令。而判
    決有同法第469條第1款至第5款情形之一者，為當然違背法
    令。是當事人對於小額程序之第一審判決提起上訴，如依民
    事訴訟法第468條規定，以第一審判決有不適用法規或適用
    法規不當為理由時，其上訴狀或理由書應有具體之指摘，並
    揭示該法規之條項或其內容。若係成文法以外之法則，應揭
    示該法則之旨趣。倘為司法院解釋，或最高法院之判例，則
    應揭示該判解之字號或其內容。如以民事訴訟法第469條第1
    款至第5款所列情形為理由時，其上訴狀或理由書，應揭示
    合於該條款之事實。上訴狀或理由書如未依此項方法表明，
    或其所表明者，顯與上開法條規定之情形不相合時，即難認
    為已對第一審判決之違背法令有具體之指摘，其上訴自難認
    為合法。又上訴理由如僅引用原審判決時之攻擊防禦方法，
    應認為未對原審判決有何具體之指摘，不得謂已合法表明上
    訴理由，其上訴亦難認為合法。
二、本件上訴意旨略以：上訴人之母因治安問題未住在系爭房屋
    ，遂將房屋鑰匙交給管理員代為出租或出售，詎上訴人未曾
    收到出租之押金及租金，系爭房屋還被換門鎖、偷出租，房
    屋內的傢俱、家電也遭搬空，且將近10年期間，被告委任之
    管理公司不曾就上情為通知，亦未告知開會，並數次更換管
    理公司，被上訴人應賠償上訴人之損失，且被上訴人既未盡
    管理之責，上訴人即無給付管理費之義務等語。
三、經查，本件被上訴人請求上訴人給付之訴訟標的金額為新臺
    幣（下同）73,200元，其訴訟標的金額在10萬元以下，自應
    適用民事訴訟法第436條之8小額訴訟程序之規定，則依同法
    第436條之24第2項、第436條之25、第471條第1項規定，非
    以其違背法令為理由不得上訴，且須記載上訴理由，或於提
    起上訴後20日內表明原判決所違背之法令及其具體內容，始
    合上訴程式。本件上訴人對於原審小額判決提起上訴，核其
    上訴理由，無非仍係主張其於原審之攻擊防禦方法，並針對
    原審就其應負給付管理費義務之認定，指摘其為不當，然原
    審判決既已詳載其取捨證據、認定事實之心證理由，上訴人
    復未具體指明原判決有何違背法令之內容及其事實，難認上
    訴人已對原判決如何違背法令有何具體指摘。揆諸上開說明
    ，應認其上訴尚難謂為合法，應予駁回。又本件小額事件之
    上訴既經駁回，第二審訴訟費用1,500元（即第二審裁判費
    ）應由敗訴之上訴人負擔，爰確定如主文第2項所示。
四、據上論結，本件上訴為不合法，依民事訴訟法第436條之24
    第2項、第436條之32第1項、第2項、第444條第1項前段、第
    95條、第78條、第436條之19第1項，裁定如主文。
中    華    民    國    100   年    9    月     14    日
                  民事第一庭    審判長法  官  蔡孟珊
                                      法  官  陳淑卿
                                      法  官  蔡雅惠
以上正本證明與原本無異
本裁定不得抗告。
中    華    民    國    100   年    9    月     14    日
                                      書記官  詹書瑋